臺灣板橋地方法院刑事判決　　　　　　　　　　　　九十二年度訴字第一一四七號
　　公　訴　人　臺灣板橋地方法院檢察署檢察官
　　被　　　告　丙○○
右列被告因偽造文書等案件，經檢察官提起公訴（九十一年度偵字第一五○四七號、
第二二二二一號），本院判決如左：
    主  文
丙○○共同行使偽造私文書，足以生損害於他人，累犯，處有期徒刑壹年陸月。
    事  實
一、丙○○前因侵占罪，經臺灣雲林地方法院以八十九年度訴字第三八五號判處有期
    徒刑三月確定，甫於民國九十年七月三十一日執行完畢（構成累犯）；復因竊盜
    案件，經同法院以九十年度易字第一一號判處拘役四十日確定，於九十年九月十
    日執行完畢（此部分不構成累犯）。其與甲○○（另案由檢察官偵查移送本院併
    案審判）基於共同意圖為自己不法所有之概括犯意聯絡，連續為下列竊盜及盜領
    款項之行為：
  (一)於九十一年七月二十九日十三時三十分許，由甲○○、丙○○共同持自備萬能鑰
    匙，打開乙○○位於臺北縣三重市○○○街一三四號八樓之住處大門後進入（侵
    入住居部分未據告訴），竊取乙○○所有之國民身分證、郵局存摺（帳號為00
    000000000000號）及印章等物，並隨即持所竊得之上開物品，前往
    位於臺北縣三重市○○路○段四五九號之二重郵局，由丙○○出面填寫提款金額
    為新臺幣（下同）二十萬元之郵政存簿儲金提款單，並盜用乙○○之印章加蓋其
    上而偽造乙○○名義之郵政存簿儲金提款單，並提交郵局櫃臺人員而行使之，以
    此方式施用詐術使郵局櫃臺人員以為丙○○係經乙○○之授權，因而陷於錯誤允
    為提款而交付二十萬元之款項，足以生損害於乙○○及郵局，領得後二人朋分花
    用。嗣經警於乙○○住處採得丙○○之指紋送請鑑定後查獲。
  (二)同年八月十一日十六時許，由甲○○、丙○○共同持自備萬能鑰匙打開丁○○位
    於臺北縣新莊市○○街七八號三樓之住宅大門後進入（侵入住居部分未據告訴）
    ，竊取丁○○所有之金融卡三張、現金三千元、金戒指乙個、銀手鍊乙條、項鍊
    乙條、鑽石戒指乙個、套幣五十個，及丁○○之女己○○所有之金融卡四張等物
    。得手後隨即共同持所竊得己○○之臺灣銀行金融卡（卡號為00000000
    0000號）前往案發地附近自動櫃員機前，將提款卡插入提款機內提款，以此
    不正方法由屬自動付款設備之自動櫃員機中領取己○○之存款三萬元。嗣為警於
    同月十二日凌晨二時二十分許，在臺北縣中和市○○路五三九號前查獲甲○○，
    自置放於其所駕車輛內之手提包中起獲丁○○遭竊之金融卡三張，並循線查獲丙○○。
二、案經乙○○訴由臺北縣政府警察局三重分局，及臺北縣政府警察局永和分局報告
    臺灣板橋地方法院檢察署檢察官偵查起訴。
    理  由
一、事實認定部分：
  (一)事實欄(一)部分：訊之被告丙○○對於九十一年七月二十九日十三時三十分許，與
    甲○○、丙○○共同持自備萬能鑰匙，打開乙○○位於臺北縣三重市○○○街一
    三四號八樓之住處大門進入行竊，並持竊得之國民身分證、郵局存摺及印章等物
    前往位於臺北縣三重市○○路○段四五九號之二重郵局，由丙○○出面填寫郵政
    存簿儲金提款單並盜用乙○○之印章加蓋其上後，提交郵局櫃臺人員而領得二十
    萬元之款項等情，均自白不諱，核與證人即告訴人乙○○、證人即共犯甲○○、
    證人即負責採集指紋警員庚○○之證述合致，復有卷附內政部警政署刑事警察局
    鑑驗書乙份、二重郵局監視錄影翻攝相片四幀、郵政存簿儲金提款單乙份及乙○○上開帳戶之交易明細等可資佐證，堪信被告上開自白應與事實相符。又被告偽
    造乙○○名義之郵政存簿儲金提款單，並連同竊得之存摺、印章等物持交郵局櫃
    臺人員而行使之，使郵局櫃臺人員誤認其係經存戶之授權而交付所提領之款項，
    核屬詐術之施行，並使郵局人員陷於錯誤交付二十萬元之款項，自足以生損害於
    乙○○及郵局。是以被告此部分之犯行事證明確，足為認定。
  (二)事實欄(二)部分：訊之被告丙○○矢口否認如事實欄(二)部分所示竊盜及盜領款項之
    犯行，辯以僅與甲○○於九十一年七月二十九日行竊乙次而已（即事實欄(一)部分
    ），此外並無其他竊盜或盜領款項之行為云云。經查：
    1.丁○○位於臺北縣新莊市○○街七八號三樓之住宅，於九十一年八月十一日十
      六時許遭人侵入行竊，損失丁○○所有之金融卡三張、現金三千元、金戒指乙
      個、銀手鍊乙條、項鍊乙條、鑽石戒指乙個、套幣五十個，及丁○○之女己○○所有之金融卡四張等物；嗣己○○遭竊之臺灣銀行金融卡（卡號為0000
      00000000號）隨即遭人持前往案發地附近自動櫃員機提領存款三萬元
      ；其後警於同月十二日凌晨二時二十分許，在臺北縣中和市○○路五三九號前
      查獲甲○○，並自置放於甲○○所駕車上手提袋內起獲丁○○遭竊之金融卡三
      張等情，業據丁○○、己○○於警詢中指述明確，查獲過程復經員警高禎江、
      許文豐證述，及證人甲○○於警詢、偵查（查獲時冒名為「黃永源」應訊）及
      本院審理時供述在卷，復有贓物認領保管單乙紙附卷可資佐證。
    2.被告雖否認如事實欄(二)部分所示竊盜及盜領款項犯行，並以前開情詞置辯，惟
      查丁○○遭竊之金融卡三張係自被告置放於甲○○所駕車上手提袋內起獲，此
      經甲○○及當時同遭查獲之陳瑞文於偵查中供述一致（參九十一年度偵字第一
      五○四七號偵查卷第五十二頁、第五十四頁）。又證人甲○○在本院九十二年
      六月十日訊問時雖改稱此部分被告並未參與，係因當時想交保才說是被告做的
      云云，惟該次庭訊證人係與丙○○同庭受訊，證人原證稱在九十一年八月十一
      日確有與被告一同行竊，嗣又稱不能確定此件被告有無一起偷，繼之又明確表
      示被告並未參與云云，其於同日庭訊所述竟反覆不一，所為變異之證述是否屬
      實已有可疑；且證人甲○○於九十一年八月十二日查獲當時係冒名為「黃永源
      」應訊，當日並經檢察官以四萬元命為交保，嗣檢察官查得甲○○之真實年籍
      後，於九十一年十一月十二日及同年十二月二十日提訊當時正於臺灣臺北看守
      所附設勒戒處所執行觀察勒戒之證人甲○○時，其均仍明確供陳確有與被告為
      如事實(一)、(二)所示之兩次犯行，並直承：「（問：九十一年八月十一日有在新
      莊泰和街七十八號三樓偷東西？）有，我和丙○○一同去偷的，我們二人一同
      拿開鎖工具破壞門鎖入內偷，也是我們二人一同拿己○○的金融卡去領了三萬
      元，所有贓物全在Ｖ二─四六六八號小客車內查獲的，那天是我和丙○○一同
      去中和景平路五三九號五樓找戊○○‧‧‧」等語（參上開偵查卷第九一頁、
      九二頁、一○二頁及第一○三頁），其當時既已無交保之可能，自無因欲求交
      保而故為不利被告丙○○不實供述之必要。況證人甲○○在本院上開庭訊時亦
      自承與被告一同做過一、二十件竊案等語，雖其所稱本件起訴以外之竊盜犯行
      部分因無其他事證可佐而尚不得遽為認定，然已足證明其與被告共同所為之竊
      盜犯罪應不只如事實欄(一)所示之一件而已。此外證人陳瑞文亦於偵查中陳稱獲
      當天係與甲○○（冒名黃永源）及被告一起去查獲現場，金融卡三張則均由被
      告放在甲○○車上之皮包內起獲等語（參上開偵查卷第五十二頁），與證人甲○○偵查中所為供述一致。是綜合證人甲○○歷來供述內容及應訊情形，本院
      認其在本院更異前供而為有利被告之供述，諒係因當庭面對被告之時心生迴護
      之意，方故為有利被告之不實供述，是以應以其先前警詢及偵查中所為供述為
      可採信，從而如事實欄(二)部分之犯行係被告及甲○○二人共同所為，已足認定
      ，被告所為置辯無非係事後圖卸之詞，不足採信，此部分事證明確，應予依法
      論科。
二、論罪科刑部分：
  (一)按郵政存簿儲金提款單係存戶向郵局為提款意思表示之用，具一定法律上證明之
    用意，為私文書。核被告丙○○所為，係犯刑法第三百二十條第一項之竊盜罪，
    同法第二百十六條、第二百十條之行使偽造私文書罪，刑法第三百三十九條第一
    項之詐欺取財罪及同法第三百三十九條之二第一項之以不正方法由自動付款設備
    取得他人之物罪。被告與甲○○就上開犯罪間，有犯意之聯絡及行為之分擔，為
    共同正犯。其盜用印章之行為係偽造私文書之部分行為，且其偽造私文書後復持
    以行使，偽造之低度行為亦應為行使之高度行為所吸收，均不另論罪。其先後二
    次竊盜犯行，時間緊接，方法相同，觸犯構成要件相同之罪，顯係基於概括犯意
    而為之，乃連續犯，應依刑法第五十六條之規定論以一罪，並加重其刑。再者被
    告所犯上開四罪間，有目的與手段之牽連犯關係，為裁判上一罪，應依刑法第五
    十五條之規定從其中較重之行使偽造私文書罪處斷。又被告前因侵占罪，經臺灣
    雲林地方法院以八十九年度訴字第三八五號判處有期徒刑三月確定，甫於九十年
    七月三十一日執行完畢，此有臺灣高等法院被告全國前案紀錄表附卷足參，其於
    五年以內再犯本件最重本刑為有期徒刑以上之罪，為累犯，應依刑法第四十七條
    之規定加重其刑。
  (二)爰審酌被告有如事實欄所載之犯罪紀錄，有臺灣高等法院被告全國前案紀錄表附
    卷可稽，素行非佳，其以侵入住宅之方式行竊，嚴重危及被害人居住安全，足以
    造成相當程度之驚懼，復再持竊得存摺、金融卡等物盜領存款，擴大其犯罪造成
    之危害程度，惡性非淺，應予相當之非難，並其智識程度及犯罪後之態度等一切
    情狀，量處如主文所示刑，以資儆懲。
  (三)至於被告於郵政存簿儲金提款單所為「乙○○」之印文二枚，係被告持竊得之乙○○印章盜用而成，此業經被告明在卷，並非偽造之印文，尚無從依刑法第二百
    十九條之規定為沒收之諭知（最高法院四十八年臺上字第一一三號判例參照）；
    另被告及共犯甲○○行竊時所使用之萬能鑰匙並未扣案，且亦無事證可認現仍存
    在，復非屬法定應為義務沒收之違禁物品，為免執行之困難，本院認無依刑法第
    三十八條一項第二款併為宣告沒收之必要，附此敘明。
據上論斷，應依刑事訴訟法第二百九十九條第一項前段，刑法第二十八條、第五十六
條、第三百二十條第一項、第二百十六條、第二百十條、第三百三十九條一項、第三
百三十九條之二第一項、第五十五條、第四十七條，罰金罰鍰提高標準條例第一條前
段、判決如主文。
本案經檢察官辛○○到庭執行職務。
中      華      民      國      九十三      年      三      月    五    日
                                  臺灣板橋地方法院刑事第五庭
                                      審判長法  官  林  春  長
                                            法  官  崔  玲  琦
                                            法  官  楊博  欽
右正本證明與原本無異。
如不服本判決，應於判決送達後十日內，向本院提出上訴狀。
                                            書記官  曾  美  滋
中      華      民      國      九十三      年      三      月    五    日
中華民國刑法第二百一十條
  偽造、變造私文書，足以生損害於公眾或他人者，處五年以下有期徒刑。
中華民國刑法第二百一十六條
  行使第二百十條至第二百十五條之文書者，依偽造、變造文書或登載不實事項或使
  登載不實事項之規定處斷。
中華民國刑法第三百二十條
  意圖為自己或第三人不法之所有，而竊取他人之動產者，為竊盜罪，處五年以下有
  期徒刑、拘役或五百元以下罰金。
  意圖為自己或第三人不法之利益，而竊佔他人之不動產者，依前項之規定處斷。
  前二項之未遂犯罰之。
中華民國刑法第三百三十九條
  意圖為自己或第三人不法之所有，以詐術使人將本人或第三人之物交付者，處五年
  以下有期徒刑、拘役或科或併科一千元以下罰金。
  以前項方法得財產上不法之利益或使第三人得之者，亦同。
  前二項之未遂犯罰之。
中華民國刑法第三百三十九條之二
  意圖為自己或第三人不法之所有，以不正方法由自動付款設備取得他人之物者，處
  三年以下有期徒刑、拘役或一萬元以下罰金。
  以前項方法得財產上不法之利益或使第三人得之者，亦同。
